---
output: github_document
---
  
```{r, include = FALSE}
knitr::opts_chunk$set(
  collapse = TRUE,
  comment = "#>",
  fig.path = "figures/README-",
  out.width = "100%"
)
```

# Geocode benchmark

Teste feito para analisar o efeito do número de threads sobre o tempo de processamento da geolocalização usando o `{geocodepro}`. Foram geolocalizados 100.000 endereços aleatórios retirados do CNES. Cinco testes foram feitos com cada opção de número de threads (i.e. cinco com 10 threads, cinco com 15, etc), e o tempo reportado nas figuras a seguir é a média dessas cinco observações. Quatro cenários foram analisados:

- Cenário 1: Hardware Dell 940 comprado em 2017. Repositório estava salvo na rede. Havia a opção de rodar com até 60 cores, mas causava hyperthreading. Número de threads limitado em 28.
- Cenário 2: Hardware Dell 940 comprado em 2017. Repositório salvo em pasta local. Configuração do servidor foi mudada, havia a opção de rodar com até 40 cores. Número de threads limitado em 30.
- Cenário 3: Hardware Dell 940 comprado em 2017. Repositório estava salvo na rede. Configuração do servidor foi novamente mudada, havia a opção de rodar com até 30 cores. Número de threads limitado em 28.
- Cenário 4: Hardware HCI Lenovo VX630V3, modelo 2023. Repositório salvo em pasta local. Número de threads limitado em 28.

```{r, echo = FALSE, warning = FALSE}
library(ggplot2)
library(targets)

old_server_timings <- readRDS(tar_read(old_server_timings_path))
old_server_timings[, server := "old"]

new_server_timings <- readRDS(tar_read(new_server_timings_path))
new_server_timings[, server := "new"]

third_server_timings <- readRDS(tar_read(third_server_timings_path))
third_server_timings[, server := "third"]

fourth_server_timings <- readRDS(tar_read(fourth_server_timings_path))
fourth_server_timings[, server := "fourth"]

timings <- rbind(
  old_server_timings,
  new_server_timings,
  third_server_timings,
  fourth_server_timings
)

timings <- timings[n_threads <= 30]
timings[, server := factor(server, levels = c("old", "new", "third", "fourth"))]
timings <- timings[
  ,
  .(avg_time = mean(time)),
  by = .(n_threads, n_rows, server)
]
timings[, expected_speedup := n_threads / n_threads[1], by = .(n_rows, server)]
timings[, actual_speedup := avg_time[1] / avg_time, by = .(n_rows, server)]

ggplot(timings) +
  geom_line(aes(x = n_threads, y = avg_time / 60, color = server, group = server)) +
  geom_point(aes(x = n_threads, y = avg_time / 60, color = server)) +
  scale_y_continuous(
    "Tempo de processamento (minutos)",
    labels = scales::label_number(),
    limits = c(0, 5)
  ) +
  scale_x_continuous(
    "Número de threads",
    labels = scales::label_number(),
    limits = c(10, 30)
  ) +
  scale_color_discrete("Cenário", labels = paste0("Cenário ", 1:4)) +
  ggtitle("Tempo de processamento por número de threads")
```

No gráfico abaixo, o speed-up esperado foi calculado como a razão entre o número de threads dividido por 10 (que é o menor número de threads que foi analisado no teste). O speed-up realizado foi calculado como o tempo de processamento usando 10 threads dividido pelo tempo de processamento usando os demais números de threads analisados.

```{r, echo = FALSE}
melted_timings <- data.table::melt(
  timings,
  id.vars = c("n_threads", "n_rows", "server"),
  measure.vars = c("expected_speedup", "actual_speedup"),
  variable.name = "type",
  value.name = "speedup"
)

ggplot(melted_timings) +
  geom_line(
    aes(
      x = n_threads,
      y = speedup,
      linetype = type,
      group = type
    )
  ) +
  geom_point(aes(x = n_threads, y = speedup)) +
  facet_wrap(
    ~ server,
    nrow = 1
    ,
    labeller = as_labeller(
      c(
        "old" = "Cenário 1",
        "new" = "Cenário 2",
        "third" = "Cenário 3",
        "fourth" = "Cenário 4"
      )
    )
  ) +
  scale_y_continuous(
    "Speed-up (referência: tempo de processamento com 10 threads)",
    labels = scales::label_number(suffix = "x"),
    limits = c(1, 3)
  ) +
  scale_x_continuous(
    "Número de threads",
    labels = scales::label_number(),
    limits = c(10, 40)
  ) +
  scale_color_discrete("Servidor", labels = c("Novo", "Antigo")) +
  scale_linetype_discrete("Speed-up", labels = c("Esperado", "Realizado")) +
  ggtitle("Speed-up: esperado vs realizado")
```
